臺灣花蓮地方法院民事裁定　　　　　　　　 96年度國字第2號
原　　　告　甲○○
被　　　告　花蓮縣警察局吉安分局
法定代理人　鄭平芳
訴訟代理人　張秉正律師
上列當事人間請求國家賠償事件，本院裁定如下︰
    主      文
原告之訴駁回。
訴訟費用由原告負擔。
    事實及理由
一、原告主張：原告於民國91年7月20日清晨6時50分許，騎乘車
    號TU M-581號機車，途經花聯縣壽豐鄉○○路安順企業社前
    ，因訴外人葉吉順駕駛車號IH-9821號營業小貨車停車時，
    未注意車輛之右側前後輪胎外側距離緣石或路邊邊線不得逾
    40公分，而與原告發生嚴重擦撞，導致原告受有下頷骨骨折
    、右鎖骨骨折、右上臂臂神經叢受損、頭部外傷併腦挫傷等
    傷害，並由被告所屬之員警即訴外人徐伸輝處理該車禍事故
    。嗣後原告向葉吉順請求新台幣（下同）1, 648,662元，惟
    其僅願意賠償25萬元，肇因員警徐伸輝有諸多怠於執行職務
    行使公權力之行為，致使原告無法順利求償，而不法侵害原
    告之自由及權利，爰依國家賠償法第2條之法律關係提起本
    件訴訟，請求被告給付上開損害賠償之差額部份1,398,662
    元，並聲明：被告應給付原告1,398,662元，及自起訴狀繕
    本送達翌日起至清償日止，按週年利率5％計算之利息。
二、按提起國家賠償訴訟應先以書面向賠償義務機關請求；賠償
    義務機關拒絕賠償，或自提出請求之日起逾30日不開始協議
    ，或自開始協議之日起逾60日協議不成立時，請求權人得提
    起損害賠償之訴；損害賠償之訴，除依國家賠償法規定外，
    適用民事訴訟法之規定，國家賠償法第10條第1項、第11條
    第1項、第12條分別定有明文。又起訴不合程式或不備其他
    要件者，法院應以裁定駁回之，民事訴訟法第249條第1項第
    6款亦有明文。準此，原告如未以書面向被告機關請求或未
    具備同法第11條第1項規定之情形者，法院應依民事訴訟法
    第249條第1項第6款規定，以其起訴不備其他要件裁定駁回
    其訴。
三、經查，原告雖主張已向被告請求國家賠償並經拒絕等情，然
    經被告以否認曾接獲原告向其請求國家賠償之書面等語置辯
    ，原告就此部分主張，雖據提出查詢國內快捷、包裹、掛號
    郵件資料、曾寄送郵件至被告所轄豐田派出所之95年12月19
    日掛號郵件回執聯及95年12月21日豐田派出所蓋章之掛號郵
    件簽收清單，以及通話明細等為證，惟依原告所提出之上開
    證據，僅能證明原告曾有寄件及致電被告所轄之豐田派出所
    之事實，尚無法證明原告所寄郵件與雙方會話之內容為何，
    不能據以認定原告已以書面或電話之方式向被告請求國家賠
    償。況豐田派出所僅曾於95年12月21日收受寄給員警徐伸輝
    之私人掛號信件，惟並未拆封閱覽而置於值班台，而徐伸輝
    經通知後並未前來領取掛號信件之事實，業經被告函覆載明
    ，有96年11月21日吉警偵字第0968003509號函在卷可查，足
    見原告縱曾寄件至被告所轄之豐田派出所，然寄件對象亦係
    訴外人徐伸輝，而非被告或豐田派出所等行政機關，更難逕
    予推認原告業已以書面向被告為請求協議國家賠償事宜。此
    外，原告並未就此為其他舉證，故其主張已與被告先行協議
    而遭拒絕等情，委乏論據。揆諸上開說明，原告之起訴要件
    即有不備，應予駁回。
四、依國家賠償法第12條，民事訴訟法第249條第1項第6款、第
    95條、第78條，裁定如主文。
中　　華　　民　　國　　96　　年　　12　　月　　31　　日
                      臺灣花蓮地方法院民事庭
                          法    　官　陳雅敏
以上正本係照原本作成。
如不服本裁定應於送達後10日內向本院提出抗告狀 (須附繕本)
，並繳納抗告費新臺幣1,000元。
中　　華　　民　　國　　96　　年　　12　　月　　31　　日
                    　　 法院書記官　邱鴻志
